臺灣新北地方法院民事裁定
111年度家暫字第85號
聲  請  人  張麗雯  


相  對  人  王國器  
上列聲請人聲請暫時處分事件，本院裁定如下：
    主  文
聲請駁回。
聲請程序費用由聲請人負擔。
    理  由
一、聲請意旨略以：
　㈠兩造原為夫妻關係，育免費有子女王子芩、王子勳。嗣兩造
    於民國88年3月19日協議離婚並簽定離婚協議書，協議書内
    容如下：「一、兩名子女由聲請人負責監護撫養。二、相對
    人應於88年5月31日前，購置可供三人居住之房屋，登記為
    兩名子女共有。三、相對人應於88年6月起，每月10日前支
    付新臺幣（下同）3萬元，作為聲請人贍養、子女生活教育
    費用。四、雙方名下共有所有房屋，過戶給子女所有。五、
    其他未盡之事宜，由雙方依誠信原則協調補充之。」詎料，
    相對人於簽立系爭離婚協議書並未照約定履行，自106年4月
    至111年4月未給付聲請人分文，共積欠180萬元，聲請人已
    對相對人聲請履行離婚協議，現由鈞院以111年度家非調字
    第469號審理中。
　㈡因相對人出於惡意長期不履行給付贍養費義務，且聲請人年
    事已高欠缺工作能力，以致聲請人生活已達非常困苦的程度
    ，而有核發暫時處分命相對人給付贍養費以維持生活之急迫
    性，並唯恐相對人於訴訟審理中處分其他財產即其名下不動
    產及出資額、股份，致聲請人日後有不能強制執行之虞，如
    其得逞，則聲請人往後僅剩挨餓受苦一途，生活難以維持，
    為此爰依法聲請暫時處分，並聲明：1.請准命相對人於鈞院
    111年度家非調字第469號事件裁判確定、撤回或和解前，自
    111年 5 月起按月於每月末日給付30,000元予聲請人。2.聲
    請人願供擔保，請准命相對人對於門牌號碼新北市○○區○○街
    00巷 00號 5 樓建物及其坐落基地之所有權二分之一不得讓
    與、設定抵押及其他一切處分行為。3.聲請人願供擔保，命
    相對人於台灣國際門框建材有限公司之出資額及順德木業股
    份有限公司之股份，不得讓與、設定抵押及其他一切處分行
    為。
二、按法院就已受理之家事非訟事件，除法律別有規定外，於本
    案裁定確定前，認有必要時，得依聲請或依職權命為適當之
    暫時處分。但關係人得處分之事項，非依其聲請，不得為之
    。關係人為前項聲請時，應表明本案請求、應受暫時處分之
    事項及其事由，並就得處分之事項釋明暫時處分之事由。第
    一項暫時處分，得命令或禁止關係人為一定行為、定暫時狀
    態或為其他適當之處置。關於得命暫時處分之類型及其方法
    ，其辦法由司法院定之，家事事件法第85條第1 、2 、3 、
    5 項定有明文。次按給付家庭生活費用、扶養費或贍養費之
    婚姻非訟事件，法院於受理後，於本案裁定確定前，得為下
    列之暫時處分：(一)依聲請核發禁止相對人處分特定財產之
    暫時處分。法院認為適當時，並得命聲請人提供擔保。(二)
    聲請人已陷生活困難或有陷於生活困難之虞者，法院得命相
    對人為一定之給付、分期給付或給付定期金。並得定應給付
    之期間。(三)夫妻之一方有接受醫療、心理諮商或輔導之急
    迫需要者，於他方資力所能負擔之範圍內，命他方支付費用
    。(四)命交付維持生活必需物品。(五)其他法院認為適當之
    暫時性舉措，家事非訟事件暫時處分類型及方法辦法第6 條
    第亦有明文。再者，暫時處分，非有立即核發，不足以確保
    本案聲請之急迫情形者，不得核發，家事非訟事件暫時處分
    類型及方法辦法第4 條法有明文。蓋暫時處分之立法本旨，
    係為因應本案裁定確定前之緊急狀況，避免本案請求不能或
    延滯實現所生之危害，是確保本案聲請之急迫性及必要性即
    為暫時處分之事由，應由聲請暫時處分之人，提出相當證據
    以釋明之。
三、經查，聲請人主張之上開事實，固據提出離婚協議書、土地
    及建物登記謄本、經濟部商工登記公示查詢資料為證。依首
    揭說明，暫時處分，非有立即核發，不足以確保本案聲請之
    急迫情形者，不得核發；暫時處分之內容，應具體、明確、
    可執行且以可達成本案聲請之目的者為限，並不得悖離本案
    聲請或逾越必要之範圍。據此，暫時處分之措施，基於比例
    原則之考量，原則上不得有「搶先實現本案請求」之情形。
    而綜觀本件聲請人所主張之內容，多屬本案訴訟於本院履行
    離婚協議之審酌事項，又經本院依職權調取兩造近5年之財
    產所得資料，聲請人於106年至110年之所得分別為39,033元
    、39,034元、39,034元、39,034元、746元，名下財產有田
    賦3筆、房屋3筆、土地5筆，財產總額為18,424,685元；相
    對人於106年至110年之所得分別為2,129,741元、1,222,497
    元、1,851,681元、469,785元、787,851元，名下財產有田
    賦1筆、房屋1筆、土地4筆、投資4筆，財產總額為12,264,3
    60元，有稅務電子閘門財產所得調件明細表在卷可稽。足認
    聲請人名下財產價值甚高，尚難認有何生活窘迫已陷生活困
    難或有陷於生活困難之虞者情形，而相對人名下財產價值亦
    顯高於聲請人所請求之180萬元，尚難推論相對人有脫產之
    嫌，是聲請人未釋明非有立即核發，不足以確保本案聲請之
    急迫性及必要性，實無從認定有命相對人按月給付贍養費及
    禁止處分系爭不動產、出資額、股份之必要。從而，本件聲
    請人所請，為無理由，應予駁回。
四、依家事事件法第97條，非訟事件法第21條第2 項，民事訴訟
    法第95條、第78條，裁定如主文。
中　　華　　民　　國　　111 　年　　6 　　月　　21　　日
                  家事庭法官    法  官  顏妃琇
以上正本係照原本作成。
如對本裁定抗告須於裁定送達後10日內向本院提出抗告狀，並應
繳納抗告費新臺幣1,000元整。
中　　華　　民　　國　　111 　年　　6 　　月　　21　　日
                                書記官　游立綸